臺灣新北地方法院刑事判決
111年度審易字第330號
公  訴  人  臺灣新北地方檢察署檢察官
被      告  林煌憶




上列被告因竊盜案件，經檢察官提起公訴（110年度偵字第41525
、43109、46911號），被告於本院準備程序中就被訴事實為有罪
之陳述，經本院裁定進行簡式審判程序，判決如下：
    主  文
林煌憶犯竊盜罪，處有期徒刑參月，如易科罰金，以新臺幣壹仟
元折算壹日；未扣案之犯罪所得新臺幣貳仟捌佰元沒收，於全部
或一部不能沒收或不宜執行沒收時，追徵其價額。又犯攜帶兇器
竊盜未遂罪，處有期徒刑參月，如易科罰金，以新臺幣壹仟元折
算壹日。又犯攜帶兇器竊盜罪，處有期徒刑陸月，如易科罰金，
以新臺幣壹仟元折算壹日；未扣案之犯罪所得新臺幣壹仟壹佰元
沒收，於全部或一部不能沒收或不宜執行沒收時，追徵其價額。
應執行有期徒刑玖月，如易科罰金，以新臺幣壹仟元折算壹日。
    事  實
一、林煌憶分別為下列行為：
　㈠意圖為自己不法之所有，基於竊盜之犯意，於民國110年4月2
    6日0時28分許，前往新北市○○區縣○○道0段000○0號鄭德村經
    營之「金有站停車場」，趁無人之際，先移動停車場內對準
    停車場自動繳費機之監視器鏡頭，再徒手破壞停車場內自動
    繳費機上之門鎖（毀損部分未據告訴）後，竊取自動繳費機
    內之現金新臺幣（下同）2,800元得手，旋即逃離現場。嗣
    鄭德村發覺遭竊報警處理，經警調閱監視器錄影畫面後，始
    循線查悉上情。
　㈡意圖為自己不法之所有，基於竊盜及毀損之犯意，於110年7
    月6日23時38分許，攜帶其所有客觀上足對人之生命、身體
    、安全構成威脅，具有危險性而可供兇器使用之一字起子1
    支，騎乘車牌號碼000-000號普通重型機車前往新北市○○區○
    ○路00號對面中興電工機械股份有限公司（下稱中興電工公
    司）經營之「嘟嘟房三峽大德二站停車場」，趁無人之際，
    先移動停車場內對準停車場自動繳費機之監視器鏡頭，再以
    上開一字起子破壞該停車場營運組長蕭至善管領之自動繳費
    機上之鎖頭，致該鎖頭損壞不堪使用，而著手竊取自動繳費
    機內之財物，惟因無法完全撬開鎖頭，致未能竊得自動繳費
    機內之現金而未遂。嗣蕭至善發覺自動繳費機遭毀損而報警
    處理，經警調閱監視器錄影畫面後，始循線查悉上情。
　㈢意圖為自己不法之所有，基於竊盜之犯意，於110年7月7日0
    時29分許，攜帶其所有客觀上足對人之生命、身體、安全構
    成威脅，具有危險性而可供兇器使用之一字起子1支，騎乘
    車牌號碼000-000號普通重型機車前往新北市○○區○○路0段00
    號中興電工公司經營之「嘟嘟房泰山泰林站停車場」，趁無
    人之際，先移動停車場內對準停車場自動繳費機之監視器鏡
    頭，再以上開一字起子破壞自動繳費機上之鎖頭（毀損部分
    未據告訴）後，竊取自動繳費機內之現金1,100元得手，旋
    即騎乘上開機車逃離現場。嗣劉瀚仁發覺遭竊報警處理，經
    警調閱監視器錄影畫面後，始循線查悉上情。
二、案經蕭至善訴由新北市政府警察局三峽分局、劉瀚仁訴由新
    北市政府警察局林口分局報告、新北市政府警察局海山分局
    報告臺灣新北地方檢察署檢察官偵查起訴。
    理  由
壹、程序方面：
    本件被告林煌憶所犯係死刑、無期徒刑、最輕本刑為3年以
    上有期徒刑以外之罪，其於準備程序中就被訴事實為有罪之
    陳述，經法官告知簡式審判程序之旨，並聽取公訴人及被告
    之意見後，依刑事訴訟法第273條之1第1項規定，裁定本案
    改依簡式審判程序審理，且依刑事訴訟法第273條之2及第15
    9條第2項規定，不適用傳聞法則有關限制證據能力之相關規
    定，合先敘明。
貳、實體方面：
一、上揭犯罪事實，業經被告林煌憶於偵查中、本院準備程序及
    審理時均自白不諱，犯罪事實一㈠部分，核與證人即被害人
    鄭德村於警詢中之證述相符，並有監視錄影畫面截圖照片9
    張、被告犯案前畫面與他案刑案比對照片共4張、監視器錄
    影畫面光碟1片在卷可稽（見110年度偵字第46911號偵查卷
    第23至28頁）；犯罪事實一㈡部分，核與證人即告訴人蕭至
    善於警詢中之證述相符，並有現場照片4張、監視器錄影畫
    面照片11張、監視器時間與標準時間誤差值比對照片1張、
    車輛詳細資料報表1紙、監視器錄影畫面光碟1片在卷可稽（
    見110年度偵字第41525號偵查卷第19至27、31頁）；犯罪事
    實一㈢部分，核與證人即告訴人劉瀚仁於警詢中之證述相符
    ，並有新北市政府警察局林口分局刑案現場勘察報告1份、
    現場照片2張、監視器錄影畫面截圖照片11張、車號查詢機
    車車籍1紙、監視器錄影畫面光碟1片在卷可稽（見110年度
    偵字第41309號偵查卷第15至29頁），足認被告之自白與事
    實相符，洵堪採為認定事實之依據。又關於犯罪事實一㈡（
    即原起訴書附表編號1）之犯罪時間，依110年度偵字第4152
    5號偵查卷第21頁遭竊停車場附近監視器錄影畫面截圖照片
    顯示被告抵達現場之時間為110年7月6日23時52分許，而監
    視器時間與標準時間誤差值為快約14分，是犯罪事實一㈡之
    犯罪時間應為110年7月6日23時38分許，起訴書附表編號1記
    載之110年7月7日13時36分許乃告訴人蕭至善發現自動繳費
    機鎖頭遭破壞之時間，並非被告實際行竊之時間，爰更正如
    上，附予敘明。綜上，本案事證明確，被告犯行均堪認定，
    應依法論科。
二、論罪科刑：
  ㈠按刑法第321條第1項第3款之攜帶兇器竊盜罪，係以行為人攜
    帶兇器竊盜為其加重條件，此所謂兇器，其種類並無限制，
    凡客觀上足對人之生命、身體、安全構成威脅，具有危險性
    之兇器均屬之，且祇須行竊時攜帶此種具有危險性之兇器為
    已足，並不以攜帶之初有行兇之意圖為必要（最高法院79年
    度台上字第5253號判例意旨可資參照）。查被告於犯罪事實
    一㈡、㈢所示犯行時攜帶之一字起子，雖未扣案，然該一字起
    子既能破壞自動繳費機上之鎖頭，如以之攻擊人體，足以造
    成相當之傷害，是可認該物客觀上可對人之生命、身體、安
    全構成威脅，具有危險性，屬刑法第321條第1項第3款所稱
    之兇器。是核被告就就犯罪事實一㈠所為，係犯刑法第320條
    第1項之竊盜罪；就犯罪事實一㈡所為，係犯刑法第321條第2
    項、第1項第3款之攜帶兇器竊盜未遂罪及同法第354條之毀
    損罪；就犯罪事實一㈢所為，係犯刑法第321條第1項第3款之
    攜帶兇器竊盜罪。
　㈡就犯罪事實一㈡所示犯行，被告係基於攜帶兇器行竊財物之單
    一決意，以破壞自動繳費機上鎖頭之毀損行為，同時著手實
    施竊盜之犯行，是就犯罪事實一㈡部分，被告以一行為同時
    觸犯攜帶兇器竊盜未遂罪及毀損罪，為想像競合犯，應依刑
    法第55條之規定，從一重之攜帶兇器竊盜未遂罪處斷。
  ㈢被告所犯上開3罪間，犯意各別，行為互殊，應予分論併罰。
  ㈣另就犯罪事實一㈡部分，被告已著手於竊盜行為之實行，惟因
    無法將自動繳費機上之鎖頭整個撬開致未竊得財物，屬未遂
    犯，此部分爰依刑法第25條第2項規定，按既遂犯之刑減輕
    之。
  ㈤爰審酌被告不思以正當途徑賺取所需，一再任意竊取及毀損
    他人財物，造成告訴人蕭至善、劉瀚仁及被害人鄭德村財物
    之損失，且先前已有多次竊盜之前科紀錄，有臺灣高等法院
    被告前案紀錄表1份存卷可考，素行非佳，竟仍不知警惕，
    再為本案竊盜犯行，顯然欠缺尊重他人財產權之觀念，惟念
    其犯後坦承犯行，態度尚可，並兼衡其犯罪之動機、目的、
    手段、各次竊得之財物價值，及其自陳高職肄業之智識程度
    、入監前在加油站工作、無須扶養家人之生活狀況等一切情
    狀，分別量處如主文所示之刑，並均諭知如易科罰金之折算
    標準，及定其應執行之刑，並諭知如易科罰金之折算標準，
    以資懲儆。
三、沒收：
  ㈠按供犯罪所用、犯罪預備之物或犯罪所生之物，屬於犯罪行
    為人者，得沒收之，刑法第38條第2項前段定有明文。又犯
    罪所得，屬於犯罪行為人者，沒收之；前2項之沒收，於全
    部或一部不能沒收或不宜執行沒收時，追徵其價額；宣告前
    2條之沒收或追徵，有過苛之虞、欠缺刑法上之重要性、犯
    罪所得價值低微，或為維持受宣告人生活條件之必要者，得
    不宣告或酌減之，刑法第38條之1第1項前段、第3項、第38
    條之2第2項分別定有明文。
  ㈡查，被告就犯罪事實一㈠竊得之現金2,800元、就犯罪事實一㈢
    竊得之現金1,100元，均屬犯罪所得，未據扣案，亦未實際
    合法發還被害人鄭德村及告訴人劉瀚仁，爰依刑法第38條之
    1第1項前段、第3項之規定，分別於被告所犯各該次犯行項
    下宣告沒收，於全部或一部不能沒收或不宜執行沒收時，追
    徵其價額。
  ㈢又被告於犯罪事實一㈡、㈢行竊時所用之一字起子1支，雖係被
    告所有供犯罪所用之物，然並未扣案，且業經被告丟棄，此
    據被告於偵查及本院審理時供承在卷，該一字起子價值低微
    ，欠缺刑法上之重要性，為免執行上困難，爰依刑法第38條
    之2第2項規定，不予宣告沒收或追徵。
據上論斷，應依刑事訴訟法第273條之1第1項、第299條第1項前
段，刑法第320條第1項、第321條第1項第3款、第2項、第354條
、第55條、第25條第2項、第41條第1項前段、第8項、第51條第5
款、第38條之1第1項前段、第3項，刑法施行法第1條之1第1項，
判決如主文。
本案經檢察官江祐丞提起公訴，經檢察官張啓聰到庭執行職務。
中　　華　　民　　國　　111 　年　　4 　　月　　20　　日
                  刑事第二十五庭  法  官      曾淑娟
如不服本判決，應於判決送達後20日內敘明上訴理由，向本院提
出上訴狀（應附繕本），上訴於臺灣高等法院。其未敘述上訴理
由者，應於上訴期間屆滿後20日內向本院補提理由書「切勿逕送
上級法院」。
                                   書記官      王若安   
中　　華　　民　　國　　111 　年　　4 　　月　　21　　日
附錄本案論罪科刑法條全文：
中華民國刑法第320條
意圖為自己或第三人不法之所有，而竊取他人之動產者，為竊盜
罪，處5年以下有期徒刑、拘役或50萬元以下罰金。
意圖為自己或第三人不法之利益，而竊佔他人之不動產者，依前
項之規定處斷。
前2項之未遂犯罰之。

中華民國刑法第321條
犯前條第一項、第二項之罪而有下列情形之一者，處6月以上5年
以下有期徒刑，得併科50萬元以下罰金：
一、侵入住宅或有人居住之建築物、船艦或隱匿其內而犯之。
二、毀越門窗、牆垣或其他安全設備而犯之。
三、攜帶兇器而犯之。
四、結夥三人以上而犯之。
五、乘火災、水災或其他災害之際而犯之。
六、在車站、港埠、航空站或其他供水、陸、空公眾運輸之舟、
    車、航空機內而犯之。
前項之未遂犯罰之。

中華民國刑法第354條
毀棄、損壞前二條以外之他人之物或致令不堪用，足以生損害於
公眾或他人者，處2年以下有期徒刑、拘役或1萬5千元以下罰金
。